臺灣臺南地方法院刑事判決　　　　　　　　　　　　　九十三年度易字第六一五號
　　公　訴　人　臺灣台南地方法院檢察署檢察官
　　被　　　告　戊○○
右列被告因賭博案件，經檢察官提起公訴（九十三年度偵字第五三六六號、第七０七
三號），本院判決如左：
    主  文
戊○○共同意圖營利，聚眾賭博，處有期徒刑陸月，如易科罰金，以佰元折算壹日
。
    事  實
一、戊○○為台南市警察局第一分局之員警，竟與台語綽號音譯為「阿生」之姓名、
    年籍不詳者等數人共同基於營利意圖，事先向不知情之台南市○○路一之三三號
    唯一緣（原名為「隨緣」）茶藝館負責人丁○○，商借該公眾得出入場所之二、
    三樓，提供為賭博場所。再於民國九十三年三月四日，以電話聯絡綽號「清富」
    之人、乙○○、丙○○、張文耀及己○○（前述四人已為檢察官緩起訴處分）前
    往上址，聚眾賭博，並表示願意與張文耀、乙○○合夥賭博財物。戊○○並安排
    姓名、年籍不詳之人負責每張賭桌之發牌及收錢、抽頭工作。嗣因張文耀、丙○○因故無法參與賭博，乃分別商請甲○○（已為檢察官緩起訴處分）、綽號「紅
    猴」之人前往賭博，而乙○○及己○○等人亦依約前往上址，以撲克牌十三張比
    「龍宋」之方式賭博財物，而每玩一個「ＳＥＴ」（即「謝逗」），由戊○○抽
    頭新台幣（下同）三萬元，以此方式牟取暴利。
二、案經法務部調查局南部地區機動工作組移送臺灣臺南地方法院檢察署檢察官偵查
    暨檢察官自動檢舉偵查起訴。
    理  由
一、訊據被告戊○○固坦承有於右揭時、地，與綽號「阿生」之人共同向丁○○商借
    隨緣茶藝館做為賭博場所，並打電話聯絡綽號「清富」之人、乙○○、丙○○、
    張文耀及己○○前往上址賭博，期間亦同意與張文耀（嗣由甲○○代替）、乙○○二人合夥賭博財物等情不諱，惟矢口否認有刑法第二百六十八條及同法第一百
    三十四條之罪行，辯稱：場子不是伊的，伊是跟別人合夥去湊人家的場；伊本來
    預定當天要承攬，後來因為資金沒有進來，就沒有作，伊只是去那邊玩而已云云
    。然查：
  (一)證人張文耀於偵查中證稱：「（何人叫你去捧場？）戊○○親自打電話給我，大
    約設賭前二、三天，我跟他說玩一千的太大了，要公家合夥，我才要參加，我就
    叫甲○○去，他打電話給我說輸了八萬，因為是公家合夥的，就他四萬，但是戊○○後來出事了沒有找我要。」等語（見偵五三六六號卷第五八頁反面）。而證
    人甲○○亦於本院審理時證稱：「（你如何知道玩一個「謝逗」要抽頭三萬元？
    ）在現場就有抽了。」、「（我（即被告）有無在現場？）賭博場所在三樓，你
    （即被告）在二樓。」、「（你們四個人玩，有一個幫忙發牌嗎？）是的。」、
    「（所以一桌至少有五個人？）是的。」等語（見本院卷第五一、四五、四七頁
    ）。足見被告於案發時確實有在現場，與人合夥賭博財物，而賭博現場並有人負
    責幫忙發牌，亦有抽頭事宜無疑。再參以證人己○○於偵查中證稱：九十三年三
    月四日被告打電話聯絡，叫伊去賭「龍宋」，一個「謝逗」被告就抽三萬元，那
    天去有二桌在賭博，伊扣除抽頭的錢後還贏二萬元；除被告是場主外，不知道還
    有何人是場主等情明確（見偵五三六六號卷第三十頁反面、第三一頁）。而證人
    乙○○於本院審理時亦證述：「（你們在玩的時候，誰在發牌？）是你們裡面的
    人發的，我又不認識，是你（即被告）叫我去玩的沒有錯，在那邊發牌收錢的人
    我不認識。」、「（你為何說那場是我的？）是你（即被告）那支手機叫我進去
    玩的，錢是你們的人收的，究竟錢誰收走是你們內部股東的事情，與我無關。」
    、「（有無外號？）十一仔」、「（九十三年三月四日打電話給你的人是誰？）
    就是用戊○○的手機打過來的，他說他是明安仔（台語），我就過去。」、「（
    當天你輸贏多少？）我贏了三十七萬元，我有跟裡面的「明安」合夥，一人一半
    ，我分了十八萬五千元。」、「（你的電話是否是0000000000？）是
    的」等情在卷（見本院卷第五三、五四、五五、五六頁）。顯見被告確實有參與
    賭博財物，並於案發當時抽頭三萬元至明。另觀諸通聯紀錄之內容為：(1)九十三
    年三月三日二十一時零分二十秒至一分十八秒「被告：我明天先下去弄一個「謝
    逗」的，要不然你開出去的那些．．．不先那個也不行．．．明天三點，我弄在
    夏林路那家「隨緣」。」、(2)九十三年三月四日十三時四十七分三十一秒至四十
    八分四十六秒：「行動電話0000000000號某男（即證人乙○○）：今
    天不是要弄「謝逗」的？被告：對。某男：現在要玩了嗎？被告：你是誰？某男
    ：我「十一」。被告：三點。．．．你三點到夏林路那間「隨緣」來。」、(3)九
    十三年三月四日十六時四十三分二十秒至四十六分二十一秒：「某男：我「文鶴
    」這邊，他說叫我去「謝逗」。被告：在夏林路「隨緣」這邊。．．．你就直接
    上來，二樓，你說要找「明安」。」、(4)九十三年三月四日十七時三十二分五十
    六秒至三十三分三十秒：「紅猴：明安喔？被告：對！夏林路的隨緣。紅猴：我
    知道。被告：我在二樓。」、(5)九十三年三月四日：「阿心：我「阿心」，你弄
    在哪裡？被告：在夏林路，那間隨緣，就「牽手」旁邊的「惟一園」．．．就以
    前的「隨緣」，現在改「唯一園」，我在二樓。」、(6)九十三年三月五日凌晨一
    時三十二分四十五分至三十四分五十一分：「某男：你那邊停了嗎？還是要弄幾
    「謝逗」？被告：五、六「謝逗」。某男：那不錯嘛！「當」百多？！你們弄這
    樣都不需要出什麼錢？也許出不到「六十」呢？！被告：沒有啦，要弄一個禮拜
    呢！．．．」等（見調查站卷第三、五、六、八頁）。益見被告確實有意圖營利
    ，提供隨緣茶藝館為賭博場所，並聯絡他人前往該處聚眾賭博之行為。被告前揭
    辯稱：場子不是伊的，伊是跟別人合夥去湊人家的場；伊本來預定當天要承攬，
    後來因為資金沒有進來，就沒有作，伊只是去那邊玩而已云云，無非係事後畏罪
    飾卸之詞，洵無可採。況且，依被告所辯：伊本來預定當天要承攬該賭博場子，
    但後來因為資金沒有進來，所以就沒有作乙節觀之，亦足認其事前供給賭博場所
    及聯絡聚眾賭博之舉動，係基於營利意圖所為，自已該當刑法第二百六十八條前
    、後段之意圖營利，供給賭博場所及聚眾賭博之構成要件，縱使事後未實際得利
    ，要無解於已成立之罪責。
  (二)被告雖聲請傳訊證人丙○○及唯一緣茶藝館老闆丁○○，欲分別證明：(1)被告當
    時是否在場、有無與證人等人玩及(2)綽號「阿生」之人當時也在場等事項。惟查
    ，被告與人合夥參與賭博財物之行為，業經被告坦承不諱，復有證人張文耀及乙○○證述屬實，另被告於案發當時確實在場及營利抽頭一事，亦如上述，已堪認
    定。另觀諸證人丁○○於調查站中證稱：九十三年三月間某日（詳細日期記不清
    楚了）下午三時左右，伊到「唯一緣」（舊名隨緣）茶藝館二樓看到被告召集了
    一些朋友，裡面弄得很亂，伊告訴被告「這店我才剛做而已，不要給我胡搞亂搞
    」，被告答稱「不會啦，你放心」，後來伊轉頭就離開了，當天晚上十二點多返
    回「唯一緣」（舊名隨緣）茶藝館結帳時，員工才告訴伊，被告在茶藝館的四樓
    召集了一批朋友在玩撲克牌，伊就到四樓去看，被告及他的朋友已經離開等語（
    見偵五三六六號卷第四八頁）。則證人丁○○既未見到本件案發當時的賭博及抽
    頭情形，縱使證述綽號「阿生」之人在場，亦僅得證明係於被告商借場地之時在
    場，要與被告有無抽頭之情無涉。故而本院認為上開待證事項，或已臻明確，或
    與本案被告犯行無涉，是均無再行傳訊證人之必要，附此敘明。
  (三)綜上所查，本件事證已臻明確，被告賭博及意圖營利，供給賭博場所、聚眾賭博
    之犯行，均足以認定。
二、查被告在公眾得出入之場所，賭博財物，且意圖營利，供給賭博場所及聚眾賭博
    ，核其所為係犯刑法第二百六十六條第一項賭博罪及第二百六十八條前、後段之
    意圖營利供給賭博場所及聚眾賭博罪。公訴人雖認被告係公務員，其假藉職務上
    之權利及機會，犯本案之罪，應依法加重其刑至二分之一。惟查，參與賭博之證
    人甲○○證稱：不知被告的身分，是因為張文耀才去的乙節明確（見本院卷第四
    三、四四頁），證人乙○○則證稱：不知被告的身分等語（見本院卷第五八頁）
    ，另證人張文耀亦稱：「（九十三年三月四日，戊○○於隨緣設賭局，你為何派
    甲○○去捧場？）因為我不太會玩。」、「（你之所以會去賭戊○○的賭局是不
    是有考慮到他是警察的身份？）沒有。我會去捧場是因為我朋友有一個開槍打人
    的案子，戊○○有拜託我叫我朋友出來投案，我覺得他為人還不錯。」等語在卷
    （見偵五三六六號卷第五八頁）。而證人己○○及丙○○雖證稱：會去賭博，有
    部分原因是基於被告的警員身分等情（見偵五三六六號卷第三一、三四頁）。然
    證人己○○係經營檳榔攤之業者（同上卷第三十頁反面），而被告供稱：證人丙○○無業乙節（見本院卷第六八頁），又無積極證據證明與事實不符，則其二人
    既均非經營賭場之業者，自難認身為警員之被告對伊等有何假藉職務上權力之餘
    地。另綜觀卷證資料，亦未見伊等證稱被告有何利用職務上之機會或方法使之參
    與賭博。是公訴人前揭認定，容有未洽，附此敘明。被告與台語綽號音譯為「阿
    生」之人及負責發牌、收錢、抽頭工作之姓名、年籍不詳者等數人，就上開刑法
    第二百六十八條前、後段之犯行間，有犯意聯絡及行為分擔，均應論共同正犯。
    又被告前揭所犯各罪，係基於一賭博犯意之決定，達其同一犯罪之各個舉動，應
    屬法律概念之一行為，其以一行為侵害數法益，觸犯數罪名，為想像競合犯，應
    依刑法第五十五條之規定，從一重之意圖營利，聚眾賭博罪處斷。被告在公眾得
    出入之場所，參與賭博財物之犯行，雖未為起訴書所論列，惟此與前揭論罪部分
    ，具有想像競合犯之裁判上一罪關係，自為起訴效力所及，本院依法應予以審究
    。爰審酌被告參與賭博，並供給賭博場所，聚眾賭博，助長賭博氣焰，對社會善
    良風氣產生不良影響甚深，且身為執法人員，知法犯法，惡性非微，犯後又矢口
    否認犯行，尚無悔意等一切情狀，量處如主文所示之刑，並諭知易科罰金之折算
    標準，以資儆懲。公訴人雖對被告具體求刑二年，惟本院認量處如主文所示之刑
    ，已足資懲儆，附此敘明。
據上論斷，應依刑事訴訟法第二百九十九條第一項前段，刑法第二十八條、第二百六
十六條第一項、第二百六十八條前段、後段、第五十五條、第四十一條第一項前段，
罰金罰鍰提高標準條例第一條前段、第二條，判決如主文。
本案經檢察官庚○○到庭執行職務。
中      華      民      國    九十四    年      一      月    二十五    日
                                  臺灣臺南地方法院刑事第八庭
                                      審判長  法  官  吳勇輝
                                              法  官  蔡直青
                                              法  官  陳映佐
右正本證明與原本無異。
如不服本判決，應於判決正本送達後十日內，向本院提出上訴狀。
                                              書記官  張宜柔
中      華      民      國    九十四    年      一      月    二十五    日
附錄法條：
刑法第二百六十六條第一項
在公共場所或公眾得出入之場所賭博財物者，處一千元以下罰金。但以供人暫時娛樂
之物為賭者，不在此限。
刑法第二百六十八條：
意圖營利，供給賭博場所或聚眾賭博者，處三年以下有期徒刑，得併科三千元以下罰
金。
